# 新收入准则下非货币性福利如何处理

提问人：lww19980225 时间：2020-11-10 09:33:07
各位老师 陈版好 想问下应用新收入准则后企业在核算非货币性福利时是遵循新收入准则还是按照职工薪酬准则以非货币性福利的公允价值确定收入？最好能写下会计分录 万分感激

回答人：chenyiwei
这两者并不矛盾。如果以本企业在日常活动中自产或经销的商品作为福利发放给职工的，则按照该商品的公允价值和增值税销项税额之和：
借：相关成本费用
贷：应付职工薪酬——非货币性福利
借：应付职工薪酬——非货币性福利
贷：主营业务收入/其他业务收入
贷：应交税费——应交增值税（销项税额）
借：主营业务成本/其他业务成本
贷：库存商品